臺灣南投地方法院刑事判決
111年度交訴字第47號
公  訴  人  臺灣南投地方檢察署檢察官 
被      告  侯濬泓


上列被告因過失致死案件，經檢察官提起公訴（111年度偵字第4
272號），被告於準備程序中就被訴事實為有罪之陳述，本院合
議庭裁定由受命法官獨任進行簡式審判程序，判決如下：
    主  文
侯濬泓犯過失致人於死罪，處有期徒刑伍月，如易科罰金，以新
臺幣壹仟元折算壹日。緩刑貳年。
    犯罪事實及理由   
一、本案犯罪事實及證據，除證據部分補充「被告侯濬泓於本院
    準備程序及審理中之自白」外，其餘均引用檢察官起訴書之
    記載（如附件）。
二、核被告所為，係犯刑法第276條之過失致人於死罪。本案車
    禍發生後，處理人員前往現場處理時，被告在場，並當場承
    認為肇事人一節，有道路交通事故肇事人自首情形紀錄表（
    見相卷第43頁）附卷可查，被告符合自首要件，且未逃避後
    續偵審程序之進行，有悔悟之心，依刑法第62條前段規定減
    輕其刑。
三、審酌被告未注意車前狀況，不慎撞擊被害人，造成被害人生
    命逝去而無可回復，惟被害人自路口內穿越道路未能充分注
    意來車，對本件車禍同有過失，被告並非完全過失之責任，
    且被告犯後坦承犯行，與被害人家屬成立調解，已依調解書
    內容全數支付被害人家屬賠償金，有臺中市北屯區調解委員
    會調解書及本院公務電話紀錄各1份（見相卷第82至85頁、
    本院卷第37頁）附卷可查，及被告自陳碩士畢業、目前為工
    程師、未婚、經濟小康等一切量刑事項，量處如主文所示之
    刑，並諭知易科罰金之折算標準。
四、被告除本案犯罪外，無犯罪前科，有臺灣高等法院被告前案
    紀錄表在卷可參。其因過失觸犯刑章，犯後已坦承犯行，與
    被害人家屬成立調解，並給付全數賠償金完畢，告訴人願意
    原諒被告不予追究被告之刑事責任（見本院卷第37頁），本
    院信其經此偵審程序及刑之宣告後，被告當能謹慎行事而無
    再犯之虞，故認上開所宣告之刑，以暫不執行為適當，依刑
    法第74條第1項第1款規定宣告緩刑2年，以啟自新。
據上論斷，應依刑事訴訟法第273條之1第1項、第299條第1項前
段、第310條之2、第454條第2項，判決如主文。
本案經檢察官陳豐勳提起公訴，檢察官黃淑美到庭執行職務。
中　　華　　民　　國　　111 　年　　10　　月　　26　　日
　　　　　　　　　刑事第一庭  法　官　顏代容
以上正本與原本無異。
如不服本判決應於收受送達後20日內向本院提出上訴書狀，並應
敘述具體理由；其未敘述上訴理由者，應於上訴期間屆滿後20日
內向本院補提理由書（均須按他造當事人之人數附繕本）「切勿
逕送上級法院」。
告訴人或被害人如對於本判決不服者，應具備理由請求檢察官上
訴，其上訴期間之計算係以檢察官收受判決正本之日期為準。
中　　華　　民　　國　　111 　年　　10　　月　　27　　日
                              書記官  廖佳慧
附錄論罪科刑法條：
中華民國刑法第276條
因過失致人於死者，處5年以下有期徒刑、拘役或50萬元以下罰
金。
附件：
臺灣南投地方檢察署檢察官起訴書
                                     111年度偵字第4272號
　　被　　　告　侯濬泓　男　30歲（民國00年0月00日生）
　　　　　　　　　　　　住○○市○○區○○街000巷0號
　　　　　　　　　　　　國民身分證統一編號：Z000000000號
上列被告因過失致死案件，業經偵查終結，認應提起公訴，茲將
犯罪事實及證據並所犯法條分敘如下：
　　　　犯罪事實
一、侯濬泓於民國111年2月23日19時15分許，騎乘車牌號碼000-
    0000號普通重型機車，沿南投縣草屯鎮富昌路往中正路方向
    行駛(由東南往西北方向行駛)，行經該路段297號前，原應
    注意車輛行進中，駕駛人應注意車前狀況，隨時採取必要安
    全措施，以防止危險之發生，而依當時夜間有照明、視距良
    好、柏油路面、無缺陷且無障礙物等情形，亦無不能注意之
    情事，竟疏未注意及此，貿然直行，適有行人洪贊生在上開
    地點由東北往西南方向行走欲穿越富昌路，遭侯濬泓之機車
    撞擊，致洪贊生倒地，雖經送醫急救，仍因下肢鈍性傷、肢
    骨粉碎性骨折因而長期臥床、創傷後合併症致心臟衰竭而於
    同年3月23日12時6分死亡。
二、案經洪贊生之女洪素琴告訴暨本署檢察官相驗後簽分偵辦。
　　　　證據並所犯法條
一、證據清單及待證事實：
編號 證據名稱 待證事實 1 被告侯濬泓於警詢及偵訊中之供述 被告固坦承有於上開時地與被害人洪贊生發生前揭車禍之事實，惟辯稱：伊不確定死者是不是因為本件車禍死亡的云云。 2 證人即告訴人洪素琴於警詢及偵訊中之指證 全部犯罪事實。 3 本署相驗筆錄、相驗屍體證明書、檢驗報告書、佑民醫療社團法人佑民醫院法醫參考病歷資料 證明被害人洪贊生因本件車禍死亡之事實。 4 道路交通事故現場圖、調查報告表(一)、(二)、車籍查詢資料、車輛詳細資料報表、刑案現場照片、現場監視器、行車紀錄器錄影翻拍照片、法醫參考病歷摘要、相驗筆錄、檢驗報告書、相驗照片、員警職務報告書、南投縣區車輛行車事故鑑定會之鑑定意見書各1份 佐證全部犯罪事實。 
二、核被告所為，係犯刑法第276條之過失致死罪嫌。
三、依刑事訴訟法第251條第1項提起公訴。
　　此　致
臺灣南投地方法院
中　　華　　民　　國　 111　　年　　7 　　月　　10　　日
　　　　　　　　　　　　　　　檢察官  陳豐勳
本件證明與原本無異
中　　華　　民　　國　 111　　年　　7 　　月　　21　　日
                              書記官  李冬梅 
所犯法條
刑法第276條
因過失致人於死者，處 5 年以下有期徒刑、拘役或 50 萬元以
下罰金。